臺灣臺中地方法院交通事件裁定　　　　　　　　　　九十三年度交聲字第二二五號
　　原處分機關　交通部公路總局臺中區監理所
　　受 處分 人　甲○○
右列受處分人因違反道路交通管理處罰條例案件，對於交通部公路總局臺中區監理所
民國九十三年三月五日所為十件裁決（中監違字第裁六○─ＺＤ0000000、Ｚ
Ｄ0000000、ＺＤ0000000、ＺＤ0000000、ＺＥ000000
0、ＺＧ0000000、ＺＧ0000000、ＺＨ0000000、Ｆ0000
0000、ＡＣ0000000號裁決書），聲明異議，本院裁定如左：
    主  文
異議駁回。
    理  由
一、原處分機關略以：受處分人甲○○，其所有之車號Ｗ八─六九○五號自用小客車
    分別於：(1)、民國九十二年五月二十八日九時八分許，在國道一號二七六公里南
    向處，高速公路超速行駛；(2)、九十二年五月二十八日八時五十五分許，在國道
    一號二五五公里南向處，高速公路超速行駛；(3)、九十一年十月二十三日十二時
    五十五分許，在國道一號二七六公里南向處，高速公路超速行駛；(4)、九十一年
    十一月六日十一時十五分許，在國道一號二七六公里南向處，高速公路超速行駛
    ；(5)、九十二年四月六日十三時三十六分許，在國道一號三六○公里三百公尺南
    向處，高速公路超速行駛；(6)、九十二年六月九日十三時三十八分許，在國道三
    號一一○公里處，高速公路超速行駛，(7)、九十一年十二月七日九時二十一分許
    ，在國道四號五‧一公里處，高速公路超速行駛；(8)、九十二年六月八日十三時
    許，在國道三號三二五‧八公里南下處，高速公路超速行駛；(9)、九十二年一月
    四日一時四十一分許，在苗栗縣苑裡鎮臺一線一四○‧一公里南向處，行車限速
    六十公里，經測時速七十二公里，超速十二公里；(10)、九十二年一月一日十八時
    三十四分許，在臺北市○○○路○段，超速二十公里以上等之違規事實，經內政
    部警政署國道公路警察局第四、第五、第七、第八隊、苗栗縣警察局交通警察隊
    、臺北市政府警察局員警，以科學儀器採證照片依法逕行舉發，受處分人未依限
    期到案提出申訴，經向原舉發機關查證違規屬實，該所遂於九十三年三月五日以
    中監違字第裁六○─ＺＤ0000000、ＺＤ0000000、ＺＤ0000
    000、ＺＤ0000000、ＺＥ0000000、ＺＧ0000000、Ｚ
    Ｇ0000000、ＺＨ0000000、Ｆ00000000、ＡＣ0000
    000號裁決書，裁處受處分人違反道路交通管理處罰條例第三十三條、第四十
    條、第六十三條之規定，處罰鍰新臺幣六千元、六千元、六千元、六千元、六千
    元、六千元、六千元、六千元、二千四百元、二千四百元整，並記違規點數一點
    ，逾期則依違反道路交通管理事件統一裁罰標準表及裁決書處罰主文裁處，於法
    並無不合等語。
二、本件受處分人甲○○則以：長期工作於外島馬祖，無居住原住所，爰聲明異議云
    云。
三、按汽車行駛於高速公路或設站管制之道路，而不遵管制之規定者，處汽車駕駛人
    新臺幣三千元以上六千元以下罰鍰；汽車行駛高速公路應依速限標誌之指示，並
    記違規點數一點；又按汽車行駛高速公路應依速限標誌指示；汽車駕駛人，行車
    速度超過規定之最高時速者，處新臺幣一千二百元以上二千四百元以下罰鍰；行
    車速度應依標誌或標線之規定。又按汽車地址如有變更，應向公路監理機關辦理
    登記；汽車有各項異動，不依規定申報登記者，處汽車所有人新臺幣九百元以上
    一千八百元以下罰鍰。道路交通管理處罰條例第十六條、第三十三條、第四十條
    、第六十三條與道路交通安全規則第九十三條第一項第一款、第二十三條第一項
    、高速公路交通管制規則第五條及違反道路交通管理事件統一裁罰標準表皆定有
    明文。
四、經查：受處分人甲○○於上開時、地，因其所有之車輛分別有高速公路與一般道
    路超速行駛之違規事實，經各舉發機關員警以科學儀器採證照片依法逕行舉發等
    情，非但為受處分人於異議狀所不爭執，並有原舉發機關舉發之違反道路交通管
    理事件通知單九紙、照片十張與裁決書十份等在卷可稽。雖受處分人以上開情詞
    置辯，惟經本院審酌卷內資料得知，受處分人於九十年三月五日即已遷入臺中縣
    梧棲鎮○○里○○鄰居○街二○九巷六號，至今皆未再遷移至他處；況受處分人
    聲明異議狀住居所欄上地址亦載明為臺中縣梧棲鎮居○街二○九巷六號。是原舉
    發機關依法定地址即臺中縣梧棲鎮○○里○○鄰居○街二○九巷六號，以掛號寄
    送該十件違規通知單，經郵政機關退回，因無法送達而依法辦理公示送達，此亦
    有郵局退郵信封、原舉發機關之公示送達公告、通知單退件移送清冊與法務部戶
    役政連結作業系統提供之受處分人戶籍資料等在卷可佐。是本十件逕行舉發違反
    道路交通管理事件通知單，其送達程序於法核無不合，已生送達之效力，受處分
    人之上開違規事實，亦堪以認定，其空言指摘原處分不當，尚屬無據。從而，原
    處分機關據以援引上開規定，裁處受處分人罰鍰新臺幣六千元、六千元、六千元
    、六千元、六千元、六千元、六千元、六千元、二千四百元、二千四百元整，並
    記違規點數一點，逾期則依裁決書處罰主文規定處罰，並無不當，本件異議為無
    理由，應予駁回。
五、據上論斷，應依道路交通管理處罰條例第八十七條、道路交通案件處理辦法第十
    九條，裁定如主文。
中      華      民      國      九十三      年      四    月    十二    日
                                臺灣臺中地方法院交通法庭
                                    法  官  張清洲
右正本證明與原本無異。
如不服本裁定，應於送達後五日內，向本院提出抗告狀。
中      華      民      國      九十三      年      四    月    十二    日
                                    書記官
